【裁判字號】    92,交簡上,63
【裁判日期】    921223
【裁判案由】    業務過失傷害
【裁判全文】
臺灣士林地方法院刑事判決                        九十二年度交簡上字第六三號
    上  訴  人
    即  被  告  甲○○
右列上訴人因業務過失傷害案件，不服本院士林簡易庭中華民國九十二年七月三十日
九十二年度士簡字第一○六三號第一審判決（聲請簡易判決處刑案號：九十二年度偵
字第六一七號），提起上訴，本院管轄之第二審合議庭判決如左：
    主  文
上訴駁回。
甲○○緩刑貳年。
    事實及理由
一、本案經本院審理結果，認第一審以上訴人即被告甲○○犯刑法第二百八十四條第
    二項前段之業務過失傷害罪，判處拘役五十日，並諭知易科罰金之折算標準，其
    認事用法及量刑均無不當，應予維持，並引用第一審判決書記載之事實、證據及
    理由（如附件）。
二、上訴人即被告甲○○固不否認其因違規停車致肇本件車禍，本身確有過失，惟辯
    稱：車禍發生原因，並非單方面錯誤造成，當時伊車處於停等紅燈狀態，並未起
    步，係告訴人乙○○騎乘機車車速過快，自後撞上伊車輪胎處，告訴人與有過失
    ，不能全怪伊云云。然查：被告雖堅稱當時尚未起步云云，惟證人即告訴人乙○
    ○於警訊、偵審中，均一致指稱：當時伊騎乘機車往內湖路一段二○三巷口進入
    後，停在該路口由被告所駕駛之計程車突然往左切出來，導致伊所騎乘之機車右
    側車身與計程車輪胎發生擦撞（參見偵查卷第二十二頁、第三十八頁反面、本院
    九十二年十二月九日審理筆錄）等語，並有臺北市政府警察局交通警察大隊交通
    事故研判表、道路交通事故調查報告表各一份、交通事故談話紀錄表三份、補充
    資料表一份及現場照片六張在卷可資佐證。而本件經送請臺北市車輛行車事故鑑
    定委員會鑑定結果，亦認被告倒車起駛前不讓行進中車輛優先通行，為肇事原因
    ，告訴人騎乘機車並無肇事因素，復有該委員會九十二年十月二十九日北鑑審字
    第○九二三○三二八七○○號函檢送之鑑定意見書一份附卷可稽，足證本件車禍
    應純係被告之過失所致，告訴人並無過失，被告所辯要屬諉卸之詞，尚非可採。
    被告以此指摘原判決量刑過重而不當，核非可採，其上訴為無理由，應予駁回。
    又被告前未曾受有期徒刑以上刑之宣告，有本院被告全國前案紀錄表一份在卷可
    按，因一時疏誤，致罹刑典，犯罪後已與告訴人達成調解，告訴人亦當庭表示願
    意原諒被告，經此刑之宣告後，應知警惕而無再犯之虞，本院因認暫不執行其刑
    為當，予以宣告緩刑二年，用啟自新。
據上論斷，應依刑事訴訟法第四百五十五條之一第一項、第三項、第三百六十八條、
第三百七十三條、刑法第七十四條第一款，判決如主文。
本案經檢察官簡志龍到庭執行職務
中      華      民      國    九十二    年     十二     月    二十三    日
                                  臺灣士林地方法院刑事第六庭
      審判長法  官  趙  文  卿
                                            法  官  彭  洪  媛
                                            法  官  李  昆  霖
右正本證明與原本無異。
本件不得上訴。
                                            書記官  李  佩  真
中      華      民      國    九十二    年     十二     月    二十五    日


司法院資訊處製作；財團法人民間司法改革基金會備份。
